臺灣高雄地方法院民事裁定
111年度小上字第101號
上  訴  人  陳鍾玉梅
被上訴人    富邦產物保險股份有限公司

法定代理人  賴榮崇  


上列當事人間請求損害賠償事件，上訴人對本院高雄簡易庭於民
國111年9月1日所為111年度雄小字第1600號判決提起上訴，本院
裁定如下：
    主  文
上訴駁回。
第二審訴訟費用新臺幣壹仟伍佰元由上訴人負擔。
    理  由
一、對於小額程序之第一審裁判之上訴或抗告，非以其違背法令
    為理由，不得為之，民事訴訟法第436條之24第2項定有明文
    。當事人以違背法令為上訴理由時，其上訴狀或理由書應有
    具體之指摘，並揭示該法規之條項或其內容，若係成文法以
    外之法則，應揭示該法則之旨趣，倘為司法院解釋或本院之
    判例，則應揭示該判解之字號或其內容，如依民事訴訟法第
    469條所列各款事由提起上訴者，其上訴狀或理由書應揭示
    合於該條款之事實，最高法院71年度台上字第314號民事裁
    定同此意旨。
二、上訴意旨略以：上訴人之手推車高度僅約27公分，顯低於訴
    外人陳永廉駕駛車牌號碼000－0000號自小客車（下稱系爭汽
    車）之右後輪胎、右後門、後保桿等位置，足見該等損害並
    非上訴人所致等語，並聲明：㈠原判決廢棄；㈡被上訴人在第
    一審之訴駁回。
三、經查：
　㈠上訴意旨所陳各節，均未表明第一審判決有何違背法令之情
    事，且未揭示法規之條項或其內容、法則之旨趣、判解之字
    號或其內容、合於民事訴訟法第469條第1款至第5款（同法
    第436條之32第2項參照）之事實等。又上訴人未靠邊行走，
    徒手推行手推車跨越車道邊線，而與系爭汽車右後側發生碰
    撞等節，業經原審勘驗監視器錄影畫面明確，製有勘驗筆錄
    存卷可查（原審卷第217頁），並有監視器錄影翻拍照片（
    原審卷第177至180頁）附卷可稽，又觀諸前揭翻拍照片，可
    知該手推車附有垂直握把，握把高度（長度）已達上訴人腰
    部位置（原審卷第177頁），則上訴人抗辯：該手推車高度
    約27公分云云，顯僅計算該手推車載物平台之高度，自非足
    採。況系爭汽車於109年10月17日發生前揭碰撞後，旋於同
    年10月20日進廠維修，系爭汽車之右後輪胎、右後門、後保
    桿（實際受損部分亦為右後處）等受損位置，均與碰撞位置
    大致相符等節，亦有結帳工單（原審卷第23至25頁）、車損
    照片（原審卷第181頁、第207至211頁）在卷足憑，是原審
    認定上訴人之行為致系爭汽車之右後輪胎、右後門、後保桿
    等位置毀損，因認被上訴人依保險法第53條及侵權行為等規
    定，請求上訴人給付30,413元本息為有理由，經核於法尚無
    不合。
  ㈡從而，上訴意旨所陳各節，均係就上訴人之行為與系爭汽車
    毀損間之因果關係等原審取捨證據、認定事實之職權行使，
    指摘其為不當，而未對判決之違背法令有具體之指摘，揆諸
    首揭說明，其上訴自難認為合法。又當事人於小額訴訟第二
    審程序不得提出新攻擊或防禦方法，民事訴訟法第436條之2
    8前段定有明文，是上訴人所提同型號汽車之高度測量照片
    （小上字卷第7頁）等新事證，既屬新攻擊或防禦方法，揆
    諸前揭法律規定，自無再予審究之餘地，併此敘明。
四、據上論結，本件上訴為不合法，依民事訴訟法第436條之32
    第1項、第2項、第444條第1項前段、第436條之19第1項、第
    95條、第78條，裁定如主文。
中    華    民    國   111    年    10    月    28    日
                  民事第五庭審判長法  官 秦慧君
                                  法  官 鄭靜筠
                                  法  官 王耀霆
以上正本係照原本作成。
本裁定不得抗告。
中　　華　　民　　國　　111 　年　　10　　月　　28　　日
                                  書記官 陳莉庭